# 瑞华研究丨问题1-3-41-3-4（基于某个技术进行生产的产品已停产时该无形资产的减值问题）

提问人：lv1025280320 时间：2020-06-28 09:52:00
1 、后续的YY技术技术等技术开发的立项，以及其基于X技术相关无形资产的总体架构设计，是在何时确定下来的？是否在 2010 年还在使用原X技术相关无形资产生产产品时，就已经确定下来？如果是，为何在原先确定X技术相关无形资产的摊销方案时未考虑？ （如果是，则说明 2010 年确定的“完全基于产量法的摊销方案”并未真正完整反映出其中所含的未来经济利益的实现方式，可能表明 2010 年的会计处理存在前期差错。） 请教陈版，如果是在原先确定X技术相关无形资产的摊销方案时如何考虑这一影响？是预留一定的净残值、考虑对摊销的年限?还是说摊销方法都不太合理？ 4 、按照按照AA公司对其他类似技术的处理原则，假设不存在像本案例中的XX技术这样的相关产品已经完全停产的情况，对于存在继承性的技术，后续技术所形成的无形资产的成本中是否都会包含作为其研发基础的原有技术相关无形资产的一部分摊销额？如果是，则原有无形资产的摊销额如何在产品生产成本和后续技术研发支出这两部分之间分配？ 这个问题在案列中未给出分析的思路，请教陈版实务中遇到该如何考虑呢？ 祝陈版端午节安康！
工作顺利！

回答人：chenyiwei
这些问题都没有统一的答案，而应根据具体情况分析处理。例如在原无形资产的摊销中预留一定残值可能是可行的方案，但预留多少则需具体分析。另外，“对于存在继承性的技术，后续技术所形成的无形资产的成本中是否都会包含作为其研发基础的原有技术相关无形资产的一部分摊销额”这个问题在会计上并无定论，个人理解如果难以确定合理的分摊基础，则基于谨慎和简化考虑，仍可以考虑视同该无形资产的账面价值将主要通过生产相关产品予以收回，而不考虑在其基础上进行后续研发的影响。